臺灣高等法院臺中分院刑事判決　　　　94年度上訴字第2471號
上　訴　人
即　被　告　甲○○
　　　　　　　　　　　之1
上列上訴人因違反毒品危害防制條例案件，不服臺灣臺中地方法
院94年度訴字第3298號中華民國94年10月31日第一審判決（起訴
案號：臺灣臺中地方法院檢察署94年度毒偵字第4849號），提起
上訴，本院判決如下：
    主  文
上訴駁回。
    事  實
一、甲○○曾於民國83年間因違反肅清煙毒條例等案件，經本院
    判處有期徒刑三年六月確定，本應於88年4月3日執行完畢，
    而於87年3月7日假釋出獄。又因違反肅清煙毒條例案件，經
    臺灣臺中地方法院於84年11月6日以84年度訴緝字第992號，
    判處有期徒刑三年，經上訴於本院後，於85年1月5日撤回上
    訴而確定，並經撤銷前案假釋後，接續執行上開殘刑及之後
    之刑期共三年十一月二十一日，於93年11月8日縮刑期滿而
    執行完畢。又甲○○曾於89年間因施用毒品案件，經臺灣臺
    中地方法院裁定送觀察、勒戒後，認無繼續施用毒品之傾向
    ，於89年7月21日執行完畢而釋放，並由臺灣臺中地方法院
    檢察署檢察官於89年7月20日，以89年度毒偵字第4698號為
    不起訴處分確定。詎其仍不知悔改，於上開觀察勒戒執行完
    畢釋放後五年以內，復各基於施用第一級毒品海洛因及施用
    第二級毒品甲基安非他命之概括犯意，自94年7月初某日起
    至94年7月20日止，在其台中市○區○○路2段59號8樓之2友
    人住處，連續分別施用第一級毒品海洛因及第二級毒品甲基
    安非他命多次。嗣於94年7月20日晚上9時30分許，在上址為
    警發覺可疑，經其同意後採集其尿液送往檢驗後，呈嗎啡及
    甲基安非他命陽性反應而查悉上情。
二、案經台中市警察局第三分局報請臺灣臺中地方法院檢察署檢
    察官偵查起訴。
    理  由
一、上揭事實，業據上訴人即被告甲○○（下稱被告）坦承不諱
    ，而被告於94年7月20日為警查獲後所採集之尿液，經送往
    中山醫學大學附設醫院藥物濫用檢測中心檢驗結果，呈嗎啡
    及甲基安非他命陽性反應，有該檢測中心94年8月4日流水號
    0000000號之檢驗報告1份、台中市警察局第三分局採集尿液
    鑑定同意書及委託檢驗尿液代號與真實姓名對照表附卷可稽
    （見警卷第5頁至第7頁），足認被告之自白與事實相符，自
    堪採信，其施用海洛因及甲基安非他命之犯行均洵堪認定。
二、按海洛因及甲基安非他命，分屬毒品危害防制條例所定之第
    一級毒品及第二級毒品，不得非法施用。核被告所為，係犯
    毒品危害防制條例第10條第1項之施用第一級毒品罪及同條
    例第10條第2項之施用第二級毒品罪。查被告為供其施用第
    一級毒品海洛因及第二級毒品甲基安非他命而分別持有第一
    級毒品海洛因及第二級毒品甲基安非他命之低度行為，已分
    別為施用第一級毒品海洛因及施用第二級毒品甲基安非他命
    之高度行為所吸收，均不另論罪。查被告曾於89年間因施用
    毒品案件，經臺灣臺中地方法院裁定送觀察、勒戒後，認無
    繼續施用毒品之傾向，於89年7月21日執行完畢而釋放，並
    由臺灣臺中地方法院檢察署檢察官於89年7月20日，以89 年
    度毒偵字第4698號為不起訴處分確定，有臺灣高等法院被告
    前案紀錄表及不起訴處分書各1分可按，其於上開觀察勒戒
    執行完畢釋放後五年以內，復再犯施用第一級毒品罪及施用
    第二級毒品罪之本案，自應依法論科。另查被告先後多次施
    用第一級毒品海洛因及先後多次施用第二級毒品甲基安非他
    命犯行，均係時間緊接，犯罪構成要件相同，顯係各基於概
    括犯意反覆為之，均為連續犯，均應依刑法第56條條之規定
    ，以一罪論，並加重其刑。又查被告曾於83年間因違反肅清
    煙毒條例等案件，經本院判處有期徒刑三年六月確定，本應
    於88年4月3日執行完畢，而於87年3月7日假釋出獄。又因違
    反肅清煙毒條例案件，經臺灣臺中地方法院於84年11月6日
    以84年度訴緝字第992號，判處有期徒刑三年，經上訴於本
    院後，於85年1月5日撤回上訴而確定，並經撤銷前案假釋後
    ，接續執行上開殘刑及之後之刑期共三年十一月二十一日，
    於93年11月8日縮刑期滿而執行完畢，有臺灣高等法院被告
    前案紀錄表可稽，其於受上開有期徒刑執行完畢後，五年內
    再犯有期徒刑以上之罪之本案，為累犯，自依刑法第47 條
    之規定，均遞加重其刑。又被告所犯上開施用第一級毒品罪
    及第二級毒品罪間，犯意各別，犯罪構成要件互殊，應予分
    論併罰。原審審理結果，認被告犯上述之罪，依毒品危害防
    制條例第10條第1項、第2項，刑法第11條前段、第56條、第
    47條、第51條第5款之規定，審酌被告曾因施用毒品案件，
    經送觀察、勒戒執行完畢釋放後，仍不知戒除施用毒品之惡
    習，而無視於毒品對於自身健康之戕害，及國家對於杜絕毒
    品犯罪之禁令，惟施用毒品係屬自戕行為，犯罪手段尚屬平
    和，且坦承犯行，態度尚稱良好及施用毒品之期間不長等一
    切情狀，分別判處如原判決主文所示之刑，並定其應執行之
    刑，經核其認事用法及量刑均為妥適。被告上訴請求從輕刑
    ，自不足取，其上訴為無理由，自應駁回其上訴。
據上論結，應依刑事訴訟法第368條，判決如主文。
本案經檢察官乙○○到庭執行職務。
中　　華　　民　　國　　94　　年　　12　　月　　28　　日
                刑事第八庭　審判長法　官　羅　得　村
                                  法　官　紀　文　勝
                                  法　官　巫　政　松
上列正本證明與原本無異。
除施用第二級毒品外其餘得上訴。
如不服本判決應於收受送達後十日內向本院提出上訴書狀，其未
敘述上訴之理由者並得於提起上訴後十日內向本院補提理由書（
均須按他造當事人之人數附繕本）。
                                  書記官　陳　妙　瑋
中　　華　　民　　國　　94　　年　　12　　月　　28　　日
附錄本案論罪科刑法條：
毒品危害防制條例第10條
施用第一級毒品者，處六月以上五年以下有期徒刑。
施用第二級毒品者，處三年以下有期徒刑。
　　　　　　　　　　　　　　　　　　　　　　　　　　　Ｆ
